en: Valve stem angle: 45° bent; 90° bent; Off-center (TR-87); Straight; Other
pt-BR: Ângulo da haste da válvula: Curvado a 45°; Curvado a 90°; Descentralizado (TR-87); Liso; Outro
ja: バルブステムの角度: 45°曲げ; 90°曲げ; オフセンター（TR-87）; ストレート; その他
hr-HR: Kut drške ventila: Savijeno pod kutom od 45°; Savijeno pod kutom od 90°; Pomaknuti (TR-87); Ravna; Ostalo
cs: Úhel dříku ventilu: Koleno 45°; 90° zahnuté; Lomený ventil (TR-87); Rovné; Jiné
th: มุมของจุ๊บเติมลม: งอ 45°; งอ 90°; ก้านวาล์วเยื้องศูนย์ (TR-87); ตรง; อื่นๆ
hu: Szelepszár szöge: 45°-ban hajlított; 90°-ban hajlított; Excentrikus (TR-87); Egyenes; Egyéb
lt-LT: Vožtuvo kotelio kampas: 45° kampu sulenktas; 90° kampu sulenktas; Ne centre (TR-87); Tiesus; Kita
es: Ángulo del vástago de la válvula: Doblado a 45°; Doblado a 90°; Descentrado (TR-87); Liso; Otros
vi: Góc thân van: Co cong 45°; Co cong 90°; Lệch tâm (TR-87); Thẳng; Khác
pl: Kąt nakładki na wentyl: Zagięty 45°; Zagięty 90°; Mimośrodowy (TR-87); Proste; Inne
sv: Ventilspindelns vinkel: 45° böjd; 90° böjd; Excentrisk (TR-87); Rakt; Annat
sk-SK: Uhol ventilu: 45° ohyb; 90° ohyb; Mimo stredu (TR-87); Rovný; Iné
de: Ventilschaftwinkel: 45° gebogen; 90° gebogen; Dezentriert (TR-87); Gerade; Sonstiges
ro-RO: Unghiul tijei supapei: îndoit la 45°; îndoit la 90°; Descentrat (TR-87); Drept; Altele
da: Ventilstammevinkel: 45° bøjet; 90° bøjet; Off-center (TR-87); Lige; Andet
ko: 밸브 스템 각도: 45° 절곡형; 90° 절곡형; 오프센터(TR-87); 일자형; 기타
tr: Valf mili açısı: 45° eğik; 90° eğik; Merkezden uzak (TR-87); Düz; Diğer
nl: Ventielhoek: 45° gebogen; 90° gebogen; Excentrisch (TR-87); Steil; Overig
el: Γωνία στελέχους βαλβίδας: 45° λυγισμένο; Καμπύλωση 90°; Εκτός κέντρου (TR-87); Ευθύ; Άλλο
fi: Venttiilin varren kulma: 45° taivutettu; 90° taivutettu; Epäkeskinen (TR-87); Suora; Muu
pt-PT: Ângulo da haste da válvula: Dobra a 45°; Dobra a 90°; Descentrado (TR-87); Liso; Outro
sl-SI: Kot ventila: 45° ukrivljeno; 90° upognjeno; Izven središča (TR-87); Ravni; Druga
ru: Угол вентиля: Под углом 45°; Под углом 90°; Смещенный (TR-87); Прямой; Другой
bg-BG: Ъгъл на стеблото на вентила: Огънат 45°; Огънато на 90°; Извън центъра (TR–87); Право; Друго
it: Angolo dello stelo della valvola: piegato a 45°; piegato a 90°; Fuori centro (TR-87); Dritto; Altro
nb: Ventilstangvinkel: 45° bøyd; 90° bøyd; Utenfor sentrum (TR-87); Rett; Annet
zh-TW: 氣門嘴角度: 45° 彎曲; 90° 彎曲; 偏心 (TR-87); 直式; 其他
fr: Angle de la tige de la valve: Coudé 45°; Coudé 90°; Décentré (TR-87); Lisses; Autre
zh-CN: 阀杆角度: 45° 弯式; 90 度弯曲; 偏心式 (TR-87); 直角型; 其他